【裁判字號】    96,交易,11
【裁判日期】    950207
【裁判案由】    公共危險
【裁判全文】
臺灣臺北地方法院刑事判決              96年度交易字第11號
公  訴  人  臺灣臺北地方法院檢察署檢察官
被      告  甲○○
上列被告因公共危險等案件，經檢察官提起公訴（95年度偵字第
27013 號），被告於本院準備程序中就被訴事實為有罪之陳述，
經告以簡式審判之要旨，並聽取當事人之意見後，經本院合議庭
裁定以簡式審判程序審理，判決如下：
    主  文
甲○○服用酒類，不能安全駕駛動力交通工具而駕駛，處有期徒
刑肆月，如易科罰金，以新臺幣壹仟元折算壹日。
    事  實
一、甲○○前於民國八十九年間，因酒後駕車之公共危險案件，
    經臺灣板橋地方法院檢察署檢察官以八十九年度偵字第四九
    九七號為職權不起訴處分；復於九十四年間，又因酒後駕車
    之公共危險案件，經臺灣士林地方法院以九十四年度士交簡
    字第一一三二號判決處罰金銀元一萬元即新臺幣三萬元確定
    ，甫於九十四年十一月九日執行完畢。猶不知悛悔，其於九
    十五年十一月二十三日晚間十時許，在臺北市松山區某友人
    住處飲酒，於翌日（二十四日）凌晨零時四十分許飲畢後，
    明知其血液中所含酒精成分已影響中樞神經系統運作，對外
    界反應能力降低，注意力、判斷力均不如常，已達不能安全
    駕駛動力交通工具之程度，仍駕駛車號 DW-0066號自用小客
    車上路，於同日凌晨一時十分許，行經臺北市○○區○○路
    與辛亥路口時，因不勝酒力，於左轉辛亥路時不慎擦撞同向
    左側由王智弘所駕駛之車牌號碼6C-927號營業小客車右前方
    保險桿，經警據報到場處理，並於同日凌晨一時三十七分許
    對甲○○施以酒精濃度測試，測得其呼氣中所含酒精濃度達
    每公升零點五六毫克，始悉上情。
二、案經台北市政府警察局大安分局報告台灣台北地方法院檢察
    署檢察官偵查起訴，被告於本院準備程序中就被訴事實為有
    罪之陳述，經告以簡式審判要旨，並聽取當事人意見後，經
    本院合議庭裁定以簡式審判程序審理。
    理  由
一、上揭犯罪事實，迭據被告於警詢、本院準備程序及審理中均
    坦承不諱（見偵查卷第六、二三頁，本院九十六年一月三十
    一日準備程序筆錄、簡式筆錄），核與證人王智弘指述事故
    情節相符（見偵查卷第八頁），並有酒精濃度測試紀錄表、
    檢測表、刑法第一百八十五條之三案件測試觀察記錄表、臺
    北市政府警察局大安分局交通分隊道路交通事故調查報告表
    、道路交通事故現場圖、補充資料表、事故照片等件在卷可
    稽（見偵查卷第十、十三、十四、二十至二二頁、二五至二
    七頁）。按刑法第一百八十五條之三所規定服用酒類，不能
    安全駕駛動力交通工具而駕駛者，應負刑事責任，揆其立法
    目的在藉抽象危險犯之犯罪構成要件，以嚇阻酒後駕車者對
    道路交通安全之危害，本不以發生實害為必要。而所謂不能
    安全駕駛之認定，並無一定之數值可供界定，而係由法院以
    一般社會通念之客觀標準，足生公共危險時即足。目前行政
    機關所取締酒後駕車之參考標準，係依法務部於八十八年五
    月十日邀集司法院刑事廳、交通部、行政院衛生署、內政部
    警政署及中央警察大學等機關開會，所為凡呼氣酒精濃度逾
    每公升含零點五五毫克時，即屬不能安全駕駛之決議。上開
    會議決議本身屬檢警取締酒後駕車之參考，固無拘束法院之
    效力，惟以上開會議決議所採之標準，係參考美國、德國及
    日本等國家所進行之酒精濃度與精神狀態之測試實驗，亦即
    各項實驗均發現凡呼氣中酒精濃度達每公升零點五五毫克時
    ，就人之生理方面，已產生視覺反應遲鈍、影像不能集中、
    同時不能看清前方路況及車旁照後鏡等狀況，及駕駛能力已
    受有影響、肇事率為一般正常人之十倍。且經大安分局員警
    對被告施以站立平衡、閉目朗誦阿拉伯數字及圈畫同心圓等
    五項基本生理檢測，其中有三項檢測結果不合格，因而認定
    有不能安全駕駛之情形，此有前揭檢測表一紙在卷足按，復
    參以被告駕駛自小客車由基隆路左轉辛亥路時，未及注意同
    向左側由證人王智弘駕駛營業小客車直行基隆路行駛之行車
    動態，即逕行左轉，致擦撞該營業小客車右前保險桿而肇事
    ，足見被告於服用酒類後，注意力、判斷力及操控汽車能力
    均不如常，顯已達不能安全駕駛動力交通工具之程度甚明。
    從而本件事證明確，被告犯行洵堪認定。
二、核被告甲○○所為，係犯刑法第一百八十五條之三服用酒類
    不能安全駕駛動力交通工具而駕駛罪。爰審酌酒後駕車之危
    害及酒後不應駕車之觀念，已透過學校教育、政令宣導及各
    類媒體廣為介紹傳達各界週知多年，且酒後駕車肇事致人傷
    亡之情形亦屢見諸報章媒體，而被告前二度因酒後駕車之公
    共危險案件，分別經檢察官為職權不起訴及法院判處罪刑在
    案，有臺灣高等法院被告前案記錄表存卷可參，猶不知警惕
    ，竟仍漠視法令，輕忽自身及他人之生命、財產安全，再次
    於酒後駕車上路，並因此肇事，對社會所造成潛在性之危害
    甚鉅，惟於犯罪後尚能坦承犯行，態度尚可等一切情狀，量
    處如主文所示之刑，公訴人雖求處有期徒刑六月，惟本院斟
    酌前情，認其求刑稍嫌過重，仍以處前開之刑為適當，並就
    上開宣告之刑，諭知易科罰金之折算標準
據上論斷，應依刑事訴訟法第二百七十三條之一第一項、第二百
九十九條第一項前段，刑法第一百八十五條之三、第四十一條第
一項前段，刑法施行法第一條之一，判決如主文。
本案經檢察官郭麗娟到庭執行職務
中    華    民    國    95    年    2    月      7    日
                  刑事第十一庭  法  官  鍾淑慧
以上正本證明與原本無異。
如不服本判決，應於判決送達後10日內向本院提出上訴狀（應抄
附繕本）。告訴人或被害人如對於本判決不服者，應具備理由請
求檢察官上訴，其上訴期間之計算係以檢察官收受判決正本之日
期為準。
                                書記官  劉英芬
中    華    民    國    96    年    2     月    12    日
附錄本案論罪科刑法條全文：
刑法第185條之3
服用毒品、麻醉藥品、酒類或其他相類之物，不能安全駕駛動力
交通工具而駕駛者，處一年以下有期徒刑、拘役或三萬元以下罰
金。


司法院資訊處製作；財團法人民間司法改革基金會備份。
